Yamls/V-baitov-kerny_gt-norm.yaml
Config:
  hfst:
    Gen: ../../../src/generator-gt-norm.hfst
    Morph: ../../../src/analyser-gt-norm.hfst
  xerox:
    Gen: ../../../src/generator-gt-norm.xfst
    Morph: ../../../src/analyser-gt-norm.xfst
    App: lookup

Tests:

# todo:
#  The were proofread for golden standard by Larisa Ponomareva 2019-10-25
# Then: run analyser, then correct. 


   Verb – баитӧв-керны 'to speak for a long time' / 'puhua pitkää aikaa' / 'говорить долгое время': # Only the verb керны changes / Taipuu vain verbi керны / Спрягается только глагол керны.  
     баитӧв-керны+V+Inf: баитӧв-керны
     баитӧв-керны+V+Inf+PxSg2: баитӧв-керныт
     баитӧв-керны+V+Inf+Acc+PxSg2: баитӧв-кернытӧ
     баитӧв-керны+V+Inf+PxSg3: баитӧв-керныс
     баитӧв-керны+V+Inf+Acc+PxSg3: баитӧв-кернысӧ 
     баитӧв-керны+V+ConNeg+Pl: баитӧв-керӧ 
     баитӧв-керны+V+ConNeg+Sg: баитӧв-кер
     баитӧв-керны+V+Imprt+Sg2: баитӧв-кер 
     баитӧв-керны+V+Prec+Sg2: баитӧв-кер-ко
     баитӧв-керны+V+Imprt+Pl1: [баитӧв-керам, баитӧв-керамӧ, баитӧв-керамте, баитӧв-керамӧте]
     баитӧв-керны+V+Prec+Pl1: [баитӧв-керам-ко, баитӧв-керамӧ-ко] 
     баитӧв-керны+V+Imprt+Pl2: [баитӧв-керӧ, баитӧв-керӧте]
     баитӧв-керны+V+Prec+Pl2: баитӧв-керӧ-ко
     баитӧв-керны+V+Ind+Prs+Sg1: баитӧв-кера
     баитӧв-керны+V+Ind+Prs+Sg2: баитӧв-керан
     баитӧв-керны+V+Ind+Prs+Sg3: баитӧв-керӧ
     баитӧв-керны+V+Ind+Prs+Pl1: [баитӧв-керам, баитӧв-керамӧ]
     баитӧв-керны+V+Ind+Prs+Pl2: [баитӧв-керат, баитӧв-кератӧ]
     баитӧв-керны+V+Ind+Prs+Pl3: [баитӧв-керӧн, баитӧв-керӧны]
     баитӧв-керны+V+Ind+Fut+Sg1: баитӧв-кера
     баитӧв-керны+V+Ind+Fut+Sg2: баитӧв-керан
     баитӧв-керны+V+Ind+Fut+Sg3: баитӧв-керас
     баитӧв-керны+V+Ind+Fut+Pl1: [баитӧв-керам, баитӧв-керамӧ]
     баитӧв-керны+V+Ind+Fut+Pl2: [баитӧв-керат, баитӧв-кератӧ]
     баитӧв-керны+V+Ind+Fut+Pl3: баитӧв-керасӧ
     баитӧв-керны+V+Ind+Prt1+Sg1: баитӧв-кери
     баитӧв-керны+V+Ind+Prt1+Sg2: баитӧв-керин
     баитӧв-керны+V+Ind+Prt1+Sg3: баитӧв-керис
     баитӧв-керны+V+Ind+Prt1+Pl1: [баитӧв-керим, баитӧв-керимӧ]
     баитӧв-керны+V+Ind+Prt1+Pl2: [баитӧв-керит, баитӧв-керитӧ]
     баитӧв-керны+V+Ind+Prt1+Pl3: баитӧв-керисӧ
     баитӧв-керны+V+Ind+Prt2+Sg2: [баитӧв-керӧмыт, баитӧв-керӧмат]
     баитӧв-керны+V+Ind+Prt2+Sg3: [баитӧв-керӧм, баитӧв-керӧма]
     баитӧв-керны+V+Ind+Prt2+Pl2: [баитӧв-керӧмныт, баитӧв-керӧмась]
     баитӧв-керны+V+Ind+Prt2+Pl3: баитӧв-керӧмась
     баитӧв-керны+V+Inf+Comp: баитӧв-керныжык
     баитӧв-керны+V+Ind+Prs+Sg1+Comp: баитӧв-керажык
     баитӧв-керны+V+Ind+Prs+Sg2+Comp: баитӧв-керанжык
     баитӧв-керны+V+Ind+Prs+Sg3+Comp: баитӧв-керӧжык
     баитӧв-керны+V+Ind+Prs+Pl1+Comp: [баитӧв-керамжык, баитӧв-керамӧжык]
     баитӧв-керны+V+Ind+Prs+Pl2+Comp: [баитӧв-кератжык, баитӧв-кератӧжык]
     баитӧв-керны+V+Ind+Prs+Pl3+Comp: [баитӧв-керӧнжык, баитӧв-керӧныжык]
     баитӧв-керны+V+Ind+Fut+Sg1+Comp: баитӧв-керажык
     баитӧв-керны+V+Ind+Fut+Sg2+Comp: баитӧв-керанжык
     баитӧв-керны+V+Ind+Fut+Sg3+Comp: баитӧв-керасжык
     баитӧв-керны+V+Ind+Fut+Pl1+Comp: [баитӧв-керамжык, баитӧв-керамӧжык]
     баитӧв-керны+V+Ind+Fut+Pl2+Comp: [баитӧв-кератжык, баитӧв-кератӧжык]
     баитӧв-керны+V+Ind+Fut+Pl3+Comp: баитӧв-керасӧжык
     баитӧв-керны+V+Ind+Prt1+Sg1+Comp: баитӧв-керижык
     баитӧв-керны+V+Ind+Prt1+Sg2+Comp: баитӧв-керинжык
     баитӧв-керны+V+Ind+Prt1+Sg3+Comp: баитӧв-керисжык
     баитӧв-керны+V+Ind+Prt1+Pl1+Comp: [баитӧв-керимжык, баитӧв-керимӧжык]
     баитӧв-керны+V+Ind+Prt1+Pl2+Comp: [баитӧв-керитжык, баитӧв-керитӧжык]
     баитӧв-керны+V+Ind+Prt1+Pl3+Comp: баитӧв-керисӧжык
     баитӧв-керны+V+Ind+Prt2+Sg2+Comp: [баитӧв-керӧмытжык, баитӧв-керӧматжык]
     баитӧв-керны+V+Ind+Prt2+Sg3+Comp: [баитӧв-керӧмжык, баитӧв-керӧмажык]
     баитӧв-керны+V+Ind+Prt2+Pl2+Comp: [баитӧв-керӧмнытжык, баитӧв-керӧмасьжык]
     баитӧв-керны+V+Ind+Prt2+Pl3+Comp: баитӧв-керӧмасьжык
    
     баитӧв-керны+V+Der/ик+Ger+Compl: баитӧв-керик
     баитӧв-керны+V+Der/ик+Ger+Ill: баитӧв-керикӧ
     баитӧв-керны+V+Der/ик+Ger+Ill+PxSg1: баитӧв-керикам
     баитӧв-керны+V+Der/ик+Ger+Ill+PxSg2: баитӧв-керикат
     баитӧв-керны+V+Der/ик+Ger+Ill+PxSg3: баитӧв-керикас
     баитӧв-керны+V+Der/ик+Ger+Ill+PxPl1: баитӧв-кериканым
     баитӧв-керны+V+Der/ик+Ger+Ill+PxPl2: баитӧв-кериканыт
     баитӧв-керны+V+Der/ик+Ger+Ill+PxPl3: баитӧв-кериканыс
     баитӧв-керны+V+Der/ӧмӧн+Ger: баитӧв-керӧмӧн
     баитӧв-керны+V+Der/ӧмӧн+Ger+Comp: баитӧв-керӧмӧнжык
     баитӧв-керны+V+Der/ӧмӧн+Ger+Der/кодь: баитӧв-керӧмӧнкодь
     баитӧв-керны+V+Der/ӧмӧн+Ger+Der/моз: баитӧв-керӧмӧнмоз  
     баитӧв-керны+V+Der/тӧдз+Ger: баитӧв-кертӧдз
     баитӧв-керны+V+Der/тӧдз+Ger+PxSg1: [баитӧв-кертӧдззам, баитӧв-кертӧдззим]
     баитӧв-керны+V+Der/тӧдз+Ger+PxSg2: [баитӧв-кертӧдззат, баитӧв-кертӧдззит]
     баитӧв-керны+V+Der/тӧдз+Ger+PxSg3: [баитӧв-кертӧдззас, баитӧв-кертӧдззис]
     баитӧв-керны+V+Der/тӧдз+Ger+PxPl1: [баитӧв-кертӧдззаным, баитӧв-кертӧдззиным]
     баитӧв-керны+V+Der/тӧдз+Ger+PxPl2: [баитӧв-кертӧдззаныт, баитӧв-кертӧдззиныт]
     баитӧв-керны+V+Der/тӧдз+Ger+PxPl3: [баитӧв-кертӧдззаныс, баитӧв-кертӧдззиныс]
     баитӧв-керны+V+Der/тӧн+Ger: баитӧв-кертӧн
     баитӧв-керны+V+Der/тӧн+Ger+PxSg1: [баитӧв-кертӧнням, баитӧв-кертӧнним]
     баитӧв-керны+V+Der/тӧн+Ger+PxSg2: [баитӧв-кертӧннят, баитӧв-кертӧннит]
     баитӧв-керны+V+Der/тӧн+Ger+PxSg3: [баитӧв-кертӧнняс, баитӧв-кертӧннис]
     баитӧв-керны+V+Der/тӧн+Ger+PxPl1: [баитӧв-кертӧнняным, баитӧв-кертӧнниным]
     баитӧв-керны+V+Der/тӧн+Ger+PxPl2: [баитӧв-кертӧнняныт, баитӧв-кертӧнниныт]
     баитӧв-керны+V+Der/тӧн+Ger+PxPl3: [баитӧв-кертӧнняныс, баитӧв-кертӧнниныс]
     баитӧв-керны+V+Der/тӧг+Car+Ger: баитӧв-кертӧг
     баитӧв-керны+V+Der/тӧг+Car+Ger+PxSg1: баитӧв-кертӧгьям
     баитӧв-керны+V+Der/тӧг+Car+Ger+PxSg2: баитӧв-кертӧгьят
     баитӧв-керны+V+Der/тӧг+Car+Ger+PxSg3: баитӧв-кертӧгьяс
     баитӧв-керны+V+Der/тӧг+Car+Ger+PxPl1: баитӧв-кертӧгьяным
     баитӧв-керны+V+Der/тӧг+Car+Ger+PxPl2: баитӧв-кертӧгьяныт
     баитӧв-керны+V+Der/тӧг+Car+Ger+PxPl3: баитӧв-кертӧгьяныс
     
     баитӧв-керны+V+Der/ӧм+PrfPrc+Sg: баитӧв-керӧм
     баитӧв-керны+V+Der/ӧм+PrfPrc+Pl: баитӧв-керӧмӧсь
     баитӧв-керны+V+Der/ись+Act+PrsPrc+Sg: баитӧв-керись
     баитӧв-керны+V+Der/ись+Act+PrsPrc+Pl: баитӧв-керисьӧсь
     баитӧв-керны+V+Der/ан+PrsPrc+Sg: баитӧв-керан
     баитӧв-керны+V+Der/ан+PrsPrc+Pl: баитӧв-керанӧсь
     баитӧв-керны+V+Der/ана+PrsPrc+Sg: баитӧв-керана
     баитӧв-керны+V+Der/ана+PrsPrc+Pl: баитӧв-керанаӧсь
     баитӧв-керны+V+Der/тӧм+PrivPrc+Sg: баитӧв-кертӧм
     баитӧв-керны+V+Der/тӧм+PrivPrc+Pl: баитӧв-кертӧмӧсь
